【裁判字號】    95,訴,3200
【裁判日期】    951031
【裁判案由】    毒品危害防制條例
【裁判全文】
臺灣高雄地方法院刑事判決              95年度訴字第3200號
公  訴  人  臺灣高雄地方法院檢察署檢察官
被      告  甲○○
                    （現於台灣高雄第二監獄另案執行中）
上列被告因毒品危害防制條例案件，經檢察官提起公訴（95年度
毒偵字第4382號），本院判決如下：
    主  文
甲○○施用第一級毒品，累犯，處有期徒刑捌月。
    事  實
一、甲○○前於民國91年間，因詐欺案件，經本院以91年度易字
    第3870號判處有期徒刑4 月確定，於93年6 月23日執行完畢
    （構成累犯）。復於92年間，因施用毒品案件，經本院以92
    年度毒聲字第2415號裁定送觀察、勒戒後，認有繼續施用毒
    品之傾向，再以92年度毒聲字第4148號裁定，令入戒治處所
    施以強制戒治，於93年6 月26日戒治期滿執行完畢，由臺灣
    高雄地方法院檢察署檢察官以93年度戒毒偵字第163 號為不
    起訴處分確定。詎仍未戒除毒癮，於上開強制戒治執行完畢
    釋放後5 年內，復基於施用第一級毒品之犯意，於95年4 月
    29日下午3 、4 時許，在高雄縣林園鄉○○路2 巷2 之4號
    住處，以針筒注射方式，施用第一級毒品海洛因1 次。嗣於
    翌（30）日上午1 時20分許，在上開處所為警查獲，並扣得
    白色粉末1 小包（毛重0.25公克）、注射用針筒5 支等物。
二、案經高雄縣政府警察局林園分局移送臺灣高雄地方法院檢察
    署檢察官偵查起訴。
    理  由
一、本件被告所犯係死刑、無期徒刑、最輕本刑為3 年以上有期
    徒刑以外之罪，其於準備程序中就被訴事實為有罪之陳述，
    經法官告知簡式審判程序之旨，並聽取公訴人及被告之意見
    後，本院合議庭認無不得或不宜改依簡式審判程序進行之情
    事，依刑事訴訟法第273 條之1 第1 項、第284 條之1 規定
    ，裁定本件進行簡式審判程序，合先敘明。
二、被告於本院準備及審理程序，對檢察官起訴書所載證據清單
    所列之證據均表示無意見，且就其於警詢、檢察官偵訊時之
    陳述，表明同意作為本案之證據。上揭事實，已據被告於警
    詢、檢察官偵訊及本院審理中坦承不諱，並有上開證據清單
    所列之證據在卷可資為證。再被告為警查獲，經採尿液送驗
    後，亦呈嗎啡陽性反應，有台灣檢驗科技股份有限公司95年
    5 月19日濫用藥物尿液檢驗報告1 紙附卷可佐，足認被告上
    開自白確與事實相符，洵堪採為論罪科刑之依據。
三、按犯毒品危害防制條例第10條施用第1 、2 級毒品之罪者，
    檢察官應先將被告送勒戒處所觀察、勒戒，經觀察、勒戒後
    ，認無繼續施用毒品之傾向者，應即釋放，並為不起訴之處
    分。又觀察、勒戒執行完畢釋放後，5 年內再犯第10條施用
    毒品之罪，檢察官應依法追訴，毒品危害防制條例第20條、
    第23條規定甚明。本件被告前既因施用毒品案件，經送觀察
    、勒戒，於93年6 月26日戒治期滿執行完畢，有台灣高等法
    院被告前案紀錄表1 件在卷可稽，是其於執行完畢釋放後5
    年內再犯本件施用毒品案件，依前述規定應予論罪科刑。
四、按海洛因，為毒品危害防制條例第2 條第2 項第1 款依其成
    癮性、濫用性及對社會危害性所分級管制之第一級毒品。核
    被告所為，係犯毒品危害防制條例第10條第1 項之施用第一
    級毒品罪。被告持有第一級毒品海洛因進而施用，其持有之
    低度行為應為施用之高度行為所吸收，不另論罪。又被告本
    件行為後，刑法第47條業於94年1 月7 日修正公布，並於95
    年7 月1 日施行。修正前刑法第47條規定：「受有期徒刑之
    執行完畢，或受無期徒刑或有期徒刑一部之執行而赦免後，
    5 年以內再犯有有期徒刑以上之罪者，為累犯，加重本刑至
    二分之一」；修正後刑法第47條規定：「受徒刑之執行完畢
    ，或一部之執行而赦免後，5 年以內故意再犯有期徒刑以上
    之罪者，為累犯，加重本刑至二分之一。第98條第2 項關於
    因強制工作而免其刑之執行者，於受強制工作處分之執行完
    畢或一部之執行而免除後，5 年以內故意再犯有期徒刑以上
    之罪者，以累犯論。」，經比較結果，修正前後刑法第47條
    規定，被告所為均構成累犯，是以修正後第47條規定並非較
    有利於行為人，依刑法第2 條第1 項前段之規定，仍應依修
    正前刑法第47條規定論處。本件被告前因詐欺案件，經本院
    以91年度易字第3870號判處有期徒刑4 月確定，並於93年6
    月23日執行完畢，其於5 年內故意再犯本件有期徒刑以上之
    罪，為累犯，依修正前刑法第47條規定，應予加重其刑。爰
    審酌被告前因施用毒品案件，經送觀察、勒戒且受不起訴處
    分後，仍不愛惜機會戒除毒癮，再為本件犯行，顯見被告不
    知悔改施毒之惡習，惟念及被告犯後坦承犯行，而施用毒品
    係戕害自身身體健康，並未危及他人，犯後態度尚可等一切
    情狀，量處如主文所示之刑，以資懲儆。至扣案之白色粉末
    1 包（毛重0.25克）、注射針筒5 支，被告辯稱：非伊所有
    ，該包白色粉末係其友人蔡青吟所有、未與蔡女共用針筒、
    針筒係蔡女施用海洛因所用之物等語，核與蔡青吟於95年4
    月30日警詢所述、扣押物品目錄表、獲案煙毒證物袋所載相
    符，堪以採信，是上開扣案物，與被告本件施用毒品犯罪無
    關，爰不併予宣告沒收銷燬、沒收（上開扣案物業經本院於
    蔡青吟毒品危害防制條例案件，以95年度訴字第2571號判決
    諭知沒收銷燬、沒收之），附此敘明。
五、據上論斷，應依刑事訴訟法第273 條之1 第1 項、第284 條
    之1 、第299 條第1 項前段，毒品危害防制條例第10條第1
    項，刑法第11條前段、第2 條第1 項前段，修正前刑法第47
    條，判決如主文。
本案經檢察官洪期榮到庭執行職務
中    華    民    國    95    年    10    月    31    日
                  刑事第二庭    法  官  李昆南
以上正本證明與原本無異。
如不服本判決，應於送達後10日內，向本院提出上訴狀。
中    華    民    國    95    年    10    月    31    日
                                書記官  黃美玲
附錄本判決論罪法條：
毒品危害防制條例第10條第1項
施用第一級毒品者，處 6 月以上 5 年以下有期徒刑。


司法院資訊處製作；財團法人民間司法改革基金會備份。
